<!DOCTYPE html PUBLIC "-//W3C//DTD XHTML 1.0 Transitional//EN" "http://www.w3.org/TR/xhtml1/DTD/xhtml1-transitional.dtd">
<html xmlns="http://www.w3.org/1999/xhtml">
<head>
	<meta http-equiv="Content-Type" content="text/html; charset=iso-8859-1" />
	<title>Ymmärrä suomea</title>
	<style type="text/css" media="all">@import "css/styles.css";</style>
	<script type="text/javascript" src="swfobject.js"></script>
</head>
<body class="font-medium">
	<div id="main-wrapper">
		<div id="topbar"></div>
		<div id="main-menu">
			<table cellspacing="0" cellpadding="0" border="0" class="add-links"><tr>
				<td class="item"><img class="raquo" src="i/raquo.gif" alt="" height="7" width="4" /><a href="/ymmarra/index.php?moduli=sanakirja">Sanakirja</a></td>
				<td class="item"><img class="raquo" src="i/raquo.gif" alt="" height="7" width="4" /><a href="/ymmarra/index.php?moduli=verbit">Verbiluettelo</a></td>
				<td class="item"><img class="raquo" src="i/raquo.gif" alt="" height="7" width="4" /><a href="/ymmarra/index.php?moduli=kielioppi">Kielioppi</a></td>
			</tr></table>
			<table cellspacing="0" cellpadding="0" border="0"><tr>
				<td class="item"><img class="raquo" src="i/raquo.gif" alt="" height="7" width="4" /><a href="/ymmarra/index.php">Etusivu</a></td>
				<td class="item"><img class="raquo" src="i/raquo.gif" alt="" height="7" width="4" /><a href="/ymmarra/index.php?moduli=tekstit">Lukutekstit</a></td>
			</tr></table>
		</div>
		<div id="content">
			<table cellspacing="0" cellpadding="0" border="0" id="content-wrapper"><tr>
				<td>
					<div id="left-menu">
												<div class="header-verb"><span>Verbit</span></div>
						<div class="menu">
								<div class="init"><a href="/ymmarra/index.php?moduli=verbit&kirjain=a">A</a></div>
								<div class="init"><a href="/ymmarra/index.php?moduli=verbit&kirjain=e">E</a></div>
								<div class="init"><a href="/ymmarra/index.php?moduli=verbit&kirjain=h">H</a></div>
								<div class="init"><a href="/ymmarra/index.php?moduli=verbit&kirjain=i">I</a></div>
								<div class="init"><a href="/ymmarra/index.php?moduli=verbit&kirjain=j">J</a></div>
								<div class="init"><a href="/ymmarra/index.php?moduli=verbit&kirjain=k">K</a></div>
								<div class="init"><a href="/ymmarra/index.php?moduli=verbit&kirjain=l">L</a></div>
								<div class="init"><a href="/ymmarra/index.php?moduli=verbit&kirjain=m">M</a></div>
								<div class="init"><a href="/ymmarra/index.php?moduli=verbit&kirjain=n">N</a></div>
								<div class="init"><a href="/ymmarra/index.php?moduli=verbit&kirjain=o">O</a></div>
								<div class="init"><a href="/ymmarra/index.php?moduli=verbit&kirjain=p">P</a></div>
								<div class="init"><a href="/ymmarra/index.php?moduli=verbit&kirjain=r">R</a></div>
								<div class="init"><a href="/ymmarra/index.php?moduli=verbit&kirjain=s">S</a></div>
								<div class="init"><a href="/ymmarra/index.php?moduli=verbit&kirjain=t">T</a></div>
								<div class="init"><a href="/ymmarra/index.php?moduli=verbit&kirjain=u">U</a></div>
								<div class="init"><a href="/ymmarra/index.php?moduli=verbit&kirjain=v">V</a></div>
								<div class="init"><a href="/ymmarra/index.php?moduli=verbit&kirjain=y">Y</a></div>
								<div class="init"><a href="/ymmarra/index.php?moduli=verbit&kirjain=Ä">Ä</a></div>
						</div>					</div>
				</td>
				<td>
					<div id="main-content">
						<div id="path">
							<a href=".">Etusivu</a> &gt; <a href="/ymmarra/index.php?moduli=verbit&kirjain=T">T</a>						</div>
													<h1>TARKOITTAA</h1>
						<table cellspacing="0" cellpadding="0" border="0">
							<tr>
								<td colspan="2" style="padding-bottom:10px;"><strong>Aktiivin indikatiivi</strong></td>
							</tr>
							<tr>
								<td><pre>PREESENS                   
minä      tarkoitan        
sinä      tarkoitat        
hän       tarkoittaa       
me        tarkoitamme      
te        tarkoitatte      
he        tarkoittavat     

PASSIIVI
          tarkoitetaan     

IMPERFEKTI                 
         tarkoitin         
         tarkoitit         
         tarkoitti         
         tarkoitimme       
         tarkoititte       
         tarkoittivat      

PASSIIVI
         tarkoitettiin     

PERFEKTI
olen     tarkoittanut      
olet     tarkoittanut      
on       tarkoittanut      
olemme   tarkoittaneet     
olette   tarkoittaneet     
ovat     tarkoittaneet     

PASSIIVI
on       tarkoitettu       

PLUSKVAMPERFEKTI
olin     tarkoittanut      
olit     tarkoittanut      
oli      tarkoittanut      
olimme   tarkoittaneet     
olitte   tarkoittaneet     
olivat   tarkoittaneet     

PASSIIVI
oli      tarkoitettu       
</pre></td>
								<td>&nbsp;&nbsp;&nbsp;</td>
								<td><pre>      KIELTOMUOTO
      en        tarkoita
      et        tarkoita
      ei        tarkoita
      emme      tarkoita
      ette      tarkoita
      eivät     tarkoita


      ei        tarkoiteta 

   
      en        tarkoittanut
      et        tarkoittanut
      ei        tarkoittanut
      emme      tarkoittaneet
      ette      tarkoittaneet
      eivät     tarkoittaneet


      ei        tarkoitettu 


       en      ole tarkoittanut
       et      ole tarkoittanut
       ei      ole tarkoittanut
       emme    ole tarkoittaneet
       ette    ole tarkoittaneet
       eivät   ole tarkoittaneet


       ei      ole tarkoitettu 


       en    ollut  tarkoittanut
       et    ollut  tarkoittanut
       ei    ollut  tarkoittanut
       emme  olleet tarkoittaneet
       ette  olleet tarkoittaneet
       eivät olleet tarkoittaneet


       ei    ollut  tarkoitettu
</pre></td>
							</tr>
						</table>
						<table cellspacing="0" cellpadding="0" border="0">
							<tr>
								<td colspan="2" style="padding-bottom:10px;"><strong>Aktiivin konditionaali</strong></td>
							</tr>
							<tr>
								<td><pre>PREESENS 
minä     tarkoittaisin     
sinä     tarkoittaisit     
hän      tarkoittaisi      
me       tarkoittaisimme   
te       tarkoittaisitte   
he       tarkoittaisivat   

PASSIIVI
         tarkoitettaisiin  

PERFEKTI
olisin   tarkoittanut      
olisit   tarkoittanut      
olisi    tarkoittanut      
olisimme tarkoittaneet     
olisitte tarkoittaneet     
olisivat tarkoittaneet     

PASSIIVI
olisi    tarkoitettu       
</pre></td>
								<td>&nbsp;&nbsp;&nbsp;</td>
								<td><pre> 
       en          tarkoittaisi
       et          tarkoittaisi
       ei          tarkoittaisi
       emme        tarkoittaisi
       ette        tarkoittaisi
       eivät       tarkoittaisi


       ei          tarkoitettaisi 


       en olisi    tarkoittanut
       et olisi    tarkoittanut
       ei olisi    tarkoittanut
       emme olisi  tarkoittaneet
       ette olisi  tarkoittaneet
       eivät olisi tarkoittaneet


       ei olisi    tarkoitettu
</pre></td>
							</tr>
						</table>
						<table cellspacing="0" cellpadding="0" border="0">
							<tr>
								<td colspan="2" style="padding-bottom:10px;"><strong>Aktiivin potentiaali</strong></td>
							</tr>
							<tr>
								<td><pre>PREESENS
minä     tarkoittanen      
sinä     tarkoittanet      
hän      tarkoittanee      
me       tarkoittanemme    
te       tarkoittanette    
he       tarkoittanevat    

PASSIIVI
         tarkoitettaneen   

PERFEKTI
lienen   tarkoittanut      
lienet   tarkoittanut      
lienee   tarkoittanut      
lienemme tarkoittaneet     
lienette tarkoittaneet     
lienevät tarkoittaneet     

PASSIIVI
lienee   tarkoitettu       
</pre></td>
								<td>&nbsp;&nbsp;&nbsp;</td>
								<td><pre> 
       en          tarkoittane
       et          tarkoittane
       ei          tarkoittane
       emme        tarkoittane
       ette        tarkoittane
       eivät       tarkoittane


       ei          tarkoitettane 


       en    liene tarkoittanut
       et    liene tarkoittanut
       ei    liene tarkoittanut
       emme  liene tarkoittaneet
       ette  liene tarkoittaneet
       eivät liene tarkoittaneet


       ei    liene tarkoitettu
</pre></td>
							</tr>
						</table>
						<table cellspacing="0" cellpadding="0" border="0">
							<tr>
								<td colspan="2" style="padding-bottom:10px;"><strong>Aktiivin imperatiivi</strong></td>
							</tr>
							<tr>
								<td><pre>PREESENS

(sinä)   tarkoita          
(hän)    tarkoittakoon     
(me)     tarkoittakaamme   
(te)     tarkoittakaa      
(he)     tarkoittakoot     

PASSIIVI
         tarkoitettakoon   

PERFEKTI

ole      tarkoittanut      
olkoon   tarkoittanut      
olkaamme tarkoittaneet     
olkaa    tarkoittaneet     
olkoot   tarkoittaneet     

PASSIIVI

olkoon   tarkoitettu       
</pre></td>
								<td>&nbsp;&nbsp;&nbsp;</td>
								<td><pre> 

       älä         tarkoita 
       älköön      tarkoittako
       älkäämme    tarkoittako
       älkää       tarkoittako
       älkööt      tarkoittako


       älköön      tarkoitettako 



       älä ole       tarkoittanut
       älköön olko   tarkoittanut
       älkäämme olko tarkoittaneet
       älkää olko    tarkoittaneet
       älkööt olko   tarkoittaneet



       älköön olko   tarkoitettu
</pre></td>
							</tr>
						</table>
						<table cellspacing="0" cellpadding="0" border="0">
							<tr>
								<td colspan="2" style="padding-bottom:10px;"><strong>Verbin nominaalimuodot</strong></td>
							</tr>
							<tr>
								<td><pre>I INFINITIIVI              

Lyhyempi muoto:            
         tarkoittaa        

Pitempi muoto:             
         tarkoittaakseni   
         tarkoittaaksesi
         tarkoittaakseen
         tarkoittaaksemme
         tarkoittaaksenne
         tarkoittaakseen

III  INFINITIIVI           

inessiivi    tarkoittamassa 
elatiivi     tarkoittamasta 
illatiivi    tarkoittamaan 
adessiivi    tarkoittamalla
abessiivi    tarkoittamatta 
instruktiivi tarkoittaman  
                           
Passiivi
instruktiivi tarkoitettaman 
                           
                           




</pre>
</body>
</html>
</pre></td>
								<td>&nbsp;&nbsp;&nbsp;</td>
								<td><pre> II INFINITIIVI

 inessiivi    tarkoittaessa 
 instruktiivi tarkoittaen

 Passiivi
 inessiivi    tarkoitettaessa 






   IV INFINITIIVI

  nominatiivi  tarkoittaminen
  partitiivi   tarkoittamista
      

  I PARTISIIPPI 
   aktiivi      tarkoittava
   passiivi     tarkoitettava 

  II PARTISIIPPI 
   aktiivi      tarkoittanut
   passiivi     tarkoitettu 







</pre></td>
							</tr>
						</table>

					</div>
				</td>
			</tr></table>		</div>
		<div id="footer"><a href="http://www.oph.fi/"><img src="i/oph_logo_ymmarrasuomea.gif" width="157" height="35" alt="OPH" /></a></div>
	</div>
</body>
</html>
